臺灣高雄地方法院刑事判決　　　　　　　94年度易字第1479號
公　訴　人　臺灣高雄地方法院檢察署檢察官
被　　　告　甲○○
上列被告因違反電子遊戲場業管理條例案件，經檢察官提起公訴
（94年度偵字第14735 號、14802 號、16239 號、16371 號）暨
移請本院併案審理（94年度偵字第16803 號、第17022 號、第19
039 號、第22853 號、第24242 號、第25444 號），嗣因被告就
被訴事實為有罪之陳述，經本院告知簡式審判程序意旨，並聽取
公訴人及被告之意見後，本院合議庭裁定由受命法官獨任依簡式
審判程序審理，判決如併案審理，本院判決如下：
    主  文
甲○○連續違反未依電子遊戲場業管理條例規定，辦理營利事業
登記者，不得經營電子遊戲場業之規定，處有期徒刑陸月，如易
科罰金，以佰元折算壹日。扣案如附表所示之電子遊戲機具共
台拾壹台（合計含IC版拾壹塊）、代幣貳仟柒佰拾陸枚及現
金新台幣伍仟柒佰柒拾元均沒收。
    事  實
一、甲○○明知未依電子遊戲場業管理條例規定辦理營利事業登
    記不得經營電子遊戲場業，竟基於違法經營電子遊戲場業之
    概括犯意，連續於附表所示時、地，擺設如附表所示利用電
    、電子、電腦、機械或其他類似方式操控，藉以產生或顯示
    聲光影像、圖案、動作之電子遊戲機台，供不特定之顧客分
    別以現金或兌換代幣後加以把玩，據此經營電子遊戲場業。
    嗣先後於附表所示時間為警臨檢而查獲，並扣得如附表所示
    之電子遊戲機具共31台（合計含IC版31塊）、代幣2716枚及
    現金新台幣（以下同）5770元等物品，而查悉上情。
二、案經高雄市政府警察局新興分局、前鎮分局、楠梓分局、鼓
    山分局、三民第一分局、及高雄縣政府警察局仁武分局先後
    報請臺灣高雄地方法院檢察署檢察官偵查起訴及移送併案審
    理。
    理  由
一、本件被告甲○○係違反電子遊戲場業管理條例第22條、第15
    條之非法經營電子遊戲場業罪，其法定刑為死刑、無期徒刑
    、最輕本刑為3 年以上有期徒刑以外之罪，於準備程序進行
    中，被告就被訴事實為有罪之陳述，由受命法官告知簡式審
    判程序之要旨並聽取其與公訴人之意見，經被告同意適用簡
    式審判程序後，本院亦認無不得或不宜改依簡式審判程序進
    行之處，爰依刑事訴訟法第273 條之1 第1 項、第284 條之
    1 規定，本院合議庭裁定裁定本件由受命法官獨任進行簡式
    審判程序，合先敘明。
二、前揭犯罪事實，業經證人湯清添、賴昭廷、葉瓊霜、李瑞強
    、黃貞、曾昭明等人於警詢中證述屬實，並有臨檢紀錄表10
    紙與現場照片60張在卷可稽，另扣得如附表所示之電子遊戲
    機具共台31台（含IC版31塊）、代幣2716枚及現金5770元等
    物品可資佐證，復據被告於本院審理中坦承各情不諱，足認
    被告之自白核與事實相符，堪予採信。職是，本件事證明確
    ，被告犯行至堪認定，應依法論科。
三、核被告甲○○所為，係違反電子遊戲場業管理條例第15條未
    辦理營利事業登記者，不得經營電子遊戲場業之規定，應依
    同法第22條處斷。被告先後多次犯行，俱屬時間緊接，且犯
    罪基本構成要件相同，顯係基於概括犯意反覆為之，應依連
    續犯之規定論以一罪，並依法加重其刑。爰審酌被告犯罪之
    目的、手段、所得利益雖屬非鉅，然其前因電子遊戲場業管
    理條例案件，經台灣高雄地方法院檢察署檢察官以94年度偵
    字第12894 號為緩起訴處分確定等情，有台灣高等法院被告
    前案紀錄表一件在卷可憑，詎其猶不知警惕，更行違反本件
    犯行，雖未構成累犯，然足見其法治觀念薄弱，惟念其犯罪
    後尚知坦承全部犯行、態度良好等一切情狀，酌情量處如主
    文所示之刑，並諭知易科罰金之折算標準，以資懲儆。另扣
    案如附表所示之電子遊戲機具共31台（合計含IC版31塊）、
    代幣2716枚及現金5770元等物品，均為被告所有，且各係其
    供本件犯罪所用之物及因犯罪所得之物，爰依刑法第38條第
    1 項第2 款、第3 款之規定，併予宣告沒收。
四、另查，本件被告除起訴書所載犯罪事實外，就移送併辦即台
    灣高雄地方法院檢察署94年度偵字第16803 號、第17022 號
    、第19039 號、第22853 號、第24242 號、第25444 號部分
    之犯行，雖未據公訴人起訴，然核與前揭已起訴部分有連續
    犯之裁判上一罪關係，當為起訴效力所及，本院自應一併審
    理，附此敘明。
據上論斷，應依刑事訴訟法第273 條之1 第1 項、第299 條第1
項前段，電子遊戲場業管理條例第15條、第22條，刑法第11條前
段、第56條、第38條第1 項第2 款、第3 款，罰金罰鍰提高標準
條例第2 條，判決如主文。
中　　華　　民　　國　　94　　年　　12　　月　　12　　日
                  刑事第四庭    法　官 陳明呈
以上正本證明與原本無異。
如不服本判決，應於收受送達後10日內向本院提出上訴書狀。
中　　華　　民　　國　　94　　年　　12　　月　　14　　日
　　　　　　　　　　　　　　　  書記官 林明忠
附錄本判決論罪科刑之法條：
電子遊戲場業管理條例第十五條
未依本條例規定辦理營利事業登記者，不得經營電子遊戲場業。
電子遊戲場業管理條例第二十二條
違反第十五條規定者，處行為人一年以下有期徒刑、拘役或科或
併科新台幣五十萬元以上二百五十萬元以下罰金。
附表：
┌──┬─────┬─────┬──────┬─────────┐
│編號│偵查案號  │犯罪時間  │犯罪地點    │ 查 扣 物 品      │
├──┼─────┼─────┼──────┼─────────┤
│    │94年度偵字│94年5 月31│高雄市新興區│劍龍壹台（含IC版壹│
│    │第14735號 │日起至同年│八德二路6 號│塊）、現金貳拾元  │
│ (一) │          │6 月2 日19│6 樓之10「依│                  │
│    │          │時20分止  │麗莎美容諮詢│                  │
│    │          │          │」          │                  │
├──┼─────┼─────┼──────┼─────────┤
│    │94年度偵字│94年6 月21│高雄市前鎮區│劍龍、金頻果、富豪│
│ (二) │第14802號 │日起至同年│廣西路438 號│紳士各壹台（各含IC│
│    │          │月25日16時│「歡喜釣蝦場│版壹塊，共塊）  │
│    │          │30分止    │」          │                  │
├──┼─────┼─────┼──────┼─────────┤
│    │94年度偵字│94年6 月21│高雄市新興區│劍龍壹台（含IC版壹│
│ (三) │第16239號 │日起至同年│民生一路、文│塊）、現金貳佰貳拾│
│    │          │月24日19時│橫路口「蓁檳│元                │
│    │          │20分止    │榔攤」      │                  │
├──┼─────┼─────┼──────┼─────────┤
│    │94年度偵字│94年5 月20│高雄市楠梓區│滿貫大亨貳台（含IC│
│    │第16371號 │日起至同年│加宏路235 號│版貳塊）、劍龍小瑪│
│    │          │月26日22時│「9OR9超商」│琍貳台（含IC版貳塊│
│ (四) │          │5分止     │            │）、BAR 王小瑪琍壹│
│    │          │          │            │台（含IC版壹塊）、│
│    │          │          │            │代幣貳仟伍佰玖拾柒│
│    │          │          │            │枚                │
├──┼─────┼─────┼──────┼─────────┤
│    │94年度偵字│94年5 月5 │高雄市前金區│劍龍壹台（含IC版壹│
│ (五) │第16803號 │日起至同年│五福三路87號│塊）、現金貳佰捌拾│
│    │          │月9 日22時│3 樓「1972視│元                │
│    │          │50分止    │聽歌唱KTV」 │                  │
├──┼─────┼─────┼──────┼─────────┤
│    │94年度偵字│94年7 月18│高雄市鼓山區│劍龍壹台（含IC版壹│
│ (六) │第17022號 │日起至同年│河西一路1355│塊）、代幣壹佰參拾│
│    │          │月26日15時│號「檳榔攤」│枚                │
│    │          │35分止    │            │                  │
├──┼─────┼─────┼──────┼─────────┤
│    │94年度偵字│94年8 月1 │高雄市三民區│劍龍、金頻果、滿貫│
│    │第19039號 │日起至同年│建國三路437 │大亨、賽馬各壹台（│
│ (七) │          │月13日0時4│號地下室「慧│各含IC版壹塊，共肆│
│    │          │2分       │星撞地球球場│塊）、金頻果樂園貳│
│    │          │          │」          │台、現金貳仟捌佰玖│
│    │          │          │            │拾元              │
├──┼─────┼─────┼──────┼─────────┤
│    │94年度偵字│94年10月1 │高雄市前鎮區│劍龍壹台（含IC版壹│
│ (八) │第22853號 │日起至同年│永豐路19之2 │塊）、現金貳仟貳佰│
│    │          │月4 日15時│號「老牌傳統│肆拾元            │
│    │          │45分止    │小吃店」    │                  │
├──┼─────┼─────┼──────┼─────────┤
│    │94年度偵字│94年10月16│高雄市前鎮區│動物柏青樂、BAR 的│
│ (九) │第24242號 │日起至同年│廣西路438 號│世界各壹台（各含IC│
│    │          │月20日13時│「歡喜釣蝦場│版壹塊，共貳塊）、│
│    │          │20分止    │」          │現金壹佰貳拾元    │
├──┼─────┼─────┼──────┼─────────┤
│    │94年度偵字│94年10月12│高雄縣仁武鄉│彩金魔象、小兵立大│
│    │第25444號 │日起至同年│竹後村竹楠路│功、龍鳳各壹台（各│
│    │          │月17日14時│92號「月亮超│含IC版壹塊，共參塊│
│ (十) │          │55分止    │商」        │），劍龍、超級大舞│
│    │          │          │            │台、滿貫大亨各貳台│
│    │          │          │            │（各含IC版壹塊，共│
│    │          │          │            │陸塊）、賽馬雙人座│
│    │          │          │            │（含IC版參塊）；代│
│    │          │          │            │幣柒枚            │
└──┴─────┴─────┴──────┴─────────┘
